臺灣高雄地方法院民事判決
111年度雄小字第551號
原      告  華南產物保險股份有限公司

法定代理人  陳文智  
訴訟代理人  卓定豐  
被      告  張詠舜  
上列當事人間請求損害賠償事件，本院於民國111年4月14日言詞
辯論終結，判決如下：
    主  文
一、被告應給付原告新臺幣（下同）1萬2,654元，及自民國（下
    同)111年1月15日起至清償日止，按週年利率5％計算之利息
    。
二、原告其餘之訴駁回。
三、訴訟費用1,000元由被告負擔56％，餘由原告負擔。 
四、本判決第一項得假執行。
    事實及理由
壹、程序方面
一、按因侵權行為涉訟者，得由行為地之法院管轄，民事訴訟法
    第15條第1項定有明文。本件之侵權行為地位處高雄市三民
    區路段，是本院自有管轄權。
二、被告經合法通知，無正當理由而未於言詞辯論期日到場，核
    無民事訴訟法第386條所列各款情形，爰依原告之聲請，由
    其一造辯論而為判決，先予敘明。
貳、實體方面 
一、原告主張：被告於109年6月16日19時48分許，駕駛車牌號碼
    000-0000號自用小客車（下稱甲車），沿高雄市三民區大中
    一路第3快車道東向西行駛，於左轉往鼎中路行駛時，適伊
    所承保第三人郭雅芳所有且駕駛之車牌號碼000-0000號自用
    小客車（下稱乙車）沿大中一路第1快車道東向西至鼎中路
    口停等準備左轉，因被告未注意車前狀況且轉彎時違反快車
    道禁止右轉標誌、標線行駛，致兩車發生碰撞（下稱系爭事
    故）。又乙車因系爭事故受損修復費用共2萬2,740元，其中
    工資1萬958元、零件1萬1,782元。爰依侵權行為及保險代位
    之法律關係，提起本件訴訟等語。並聲明：被告應給付原告
    2萬2,740元，及自起訴狀繕本送達翌日起至清償日止，按年
    息5％計算之利息。
二、被告則未於言詞辯論期日到場，亦未提出書狀作何聲明或陳
    述。
三、得心證之理由 
㈠、按因故意或過失，不法侵害他人之權利者，負損害賠償責任
    ；汽車、機車或其他非依軌道行駛之動力車輛，在使用中加
    損害於他人者，駕駛人應賠償因此所生之損害，民法第184
    條第1項前段、第191條之2前段分別定有明文。次按汽車行
    駛時，駕駛人應注意車前狀況及兩車並行之間隔，並隨時採
    取必要之安全措施，不得在道路上蛇行，或以其他危險方式
    駕車；汽車駕駛人轉彎或變換車道時，有下列情形之一者，
    處600元以上1,800元以下罰鍰：二、不依標誌、標線、號誌
    指示，道路交通安全規則第94條第3項、道路交通管理處罰
    條例第48條第1項第2款亦有明文。經查，原告主張被告於上
    開時、地駕駛甲車，因未注意車前狀況且轉彎時違反快車道
    禁止右轉標誌、標線行駛，二車因此發生碰撞，致乙車受損
    ，乙車所有人郭雅芳並因此支出修理費用2萬2,740元，業經
    原告理賠前揭修理費用予郭雅芳等情，業據原告提出與其所
    述相符之高雄市政府警察局道路交通事故初步分析研判表、
    道路交通事故當事人資料、高雄市政府警察局道路交通事故
    當事人登記聯單、估價單、車損照片、統一發票、駕照影本
    、行照影本等為證（見本院卷第13至29頁），且經本院依職
    權向高雄市政府警察局交通警察大隊函調系爭事故發生資料
    ，有該大隊110年12月27日高市警交安字第11072784600號函
    檢附之道路交通事故相關資料（見本院卷第43至62頁）附卷
    可稽，而被告經合法通知，既未於言詞辯論期日到場爭執，
    復未提出書狀答辯以供本院斟酌，依民事訴訟法436條之23
    準用第436條第2項、第280條第3項、第1項之規定，即視同
    自認原告之主張，堪認原告之主張為真實。是被告既就系爭
    事故具有過失，致乙車受損，自應負損害賠償責任。
㈡、按物被毀損時，被害人除得依民法第196條請求賠償外，並不
    排除民法第213條至第215條之適用。依民法第196條請求賠
    償物被毀損所減少之價額，得以修復費用為估定之標準，但
    以必要者為限（例如：修理材料以新品換舊品，應予折舊）
    。經查，乙車為105年4月出廠，因本件車禍受損修復需費2
    萬2,740元，其中工資1萬958元、零件1萬1,782元，有估價
    單（見本院卷第19頁）、統一發票（見本院卷第27頁）、行
    照影本（見本院卷第29頁）在卷可按，則乙車既非新車，依
    諸上開說明，其修復時材料更換係以新品替換舊品，計算零
    件材料之損害賠償數額時，應扣除折舊部分始屬合理。又依
    行政院所發布之固定資產耐用年數表及固定資產折舊率表，
    自用小客車耐用年數為5年，依定率遞減法每年應折舊369/1
    000，且採用定率遞減法者，其最後一年之折舊額，加歷年
    折舊累計額，其總和不得超過該資產成本原額之10分之9。
    另依營利事業所得稅查核準則第95條第6項規定「固定資產
    提列折舊採用定率遞減法者，以1年為計算單位，其使用期
    間未滿1年者，按實際使用之月數相當於全年之比例計算之
    ，不滿1月者，以1月計」，乙車自出廠日105年4月，迄本件
    車禍發生時即109年6月16日，已使用4年3月，則零件扣除折
    舊後之修復費用估定為1,696元（詳如附表之計算式），是
    加計無庸折舊之工資1萬958元，被告應賠償之乙車修復費用
    為1萬2,654元（計算式：1,696+10,958＝12,654）。　　
㈢、按被保險人因保險人應負保險責任之損失發生，而對於第三
    人有損失賠償請求權者，保險人得於給付賠償金額後，代位
    行使被保險人對於第三人之請求權；但其所請求之數額，以
    不逾賠償金額為限，保險法第53條第1項定有明文。經查，
    第三人郭雅芳就乙車前向原告投保車體損失保險，而原告已
    就系爭事故致乙車損壞而給付修復費用，此有估價單、統一
    發票（見本院卷第19頁、第27頁）附卷可參，又郭雅芳就乙
    車受損得向被告請求賠償1萬2,654元乙節，已如前述，則依
    上開規定，原告自得代位行使郭雅芳對於被告之請求權，是
    以原告應得向被告請求賠償1萬2,654元。
四、綜上所述，原告依侵權行為及保險代位之法律關係請求被告
    給付1萬2,654元及自起訴狀繕本送達翌日（於111年1月4日
    寄存送達，見本院卷第71頁）即111年1月15日起至清償日止
    ，按年息5％計算之利息，為有理由，應予准許。
五、本件原告勝訴部分係適用小額訴訟程序所為被告敗訴之判決
    ，依民事訴訟法第436條之20之規定，應依職權宣告假執行
    ；並確定訴訟費用額為1,000元（即如後附訴訟費用計算式
    ）。
六、訴訟費用負擔之依據：民事訴訟法第79條。
中　　華　　民　　國　　111 　年　　4 　　月　　25　　日
                  高雄簡易庭　法　　　官  林綉君
以上正本係照原本作成。
民事訴訟法第436 條之24第2 項：對於本判決之上訴，非以違背
法令為理由，不得為之。
如對本判決上訴，須於判決送達後20日內向本院提出上訴狀，並
須表明原判決所違背之法令及其具體內容與依訴訟資料可認為原
判決有違背法令之具體事實之上訴理由。
中　　華　　民　　國　　111 　年　　4 　　月　　25　　日
                              書  記  官  羅崔萍

訴訟費用計算式：
裁判費         1,000元
合計           1,000元 

附表
折舊時間 金額 第1年折舊值 11,782×0.369=4,348 第1年折舊後價值 11,782-4,348=7,434 第2年折舊值 7,434×0.369=2,743 第2年折舊後價值 7,434-2,743=4,691 第3年折舊值 4,691×0.369=1,731 第3年折舊後價值 4,691-1,731=2,960 第4年折舊值 2,960×0.369=1,092 第4年折舊後價值 2,960-1,092=1,868 第5年折舊值 1,868×0.369×(3/12)=172 第5年折舊後價值 1,868-172=1,696